臺灣臺南地方法院刑事判決
111年度易緝字第29號
公  訴  人  臺灣臺南地方檢察署檢察官
被      告  賈易真



上列被告因妨害自由案件，經檢察官提起公訴（110年度營偵字
第806號），本院判決如下：
    主  文
賈易真共同犯恐嚇危害安全罪，處拘役拾日，如易科罰金，以新
臺幣壹仟元折算壹日。
    事  實
一、賈易真、翁明立（業已審結）於民國109年8月3日19時3分許
    ，至臺南市○○區○○路000號王建中及其母王郭恩思之住所兼
    店面前停車，因停車細故而與王建中發生糾紛。賈易真、翁
    明立即共同基於恐嚇危害安全之犯意聯絡，於爭執過程中共
    同進入上址騎樓（侵入住宅部分業據撤回告訴，詳後述）叫
    罵，使王建中不敢外出，翁明立另接續對退入家中之王建中
    恫稱：啊你就不要出門等語，並於王建中於上開機車遭翁明
    立毀損而外出指責翁明立等人時作勢衝向王建中，且於隨後
    警方到場處理時對王建中作勢揮打，以此方式傳達加害身體
    、自由之意予王建中，使其心生畏懼而致生危害於安全。
二、案經王建中訴由臺南市政府警察局新營分局報告臺灣臺南地
    方檢察署檢察官偵查起訴。
　　理  由
一、上開事實，業據被告於本院坦承不諱，核與證人即告訴人王
    建中於警詢及本院審理時證述情節相符，並有錄音譯文、現
    場監視器錄影畫面擷圖、臺灣臺南地方檢察署檢察官及本院
    製作之勘驗筆錄各1份、現場監視器錄影光碟1片可資佐證，
    是認被告之任意性自白，核與事實相符，堪予採信。本件事
    證明確，被告犯行堪以認定，應依法論科。
二、論罪科刑：
(一)核被告所為，係犯刑法第305條之恐嚇危害安全罪。被告與
    同案被告翁明立就上開恐嚇危害安全犯行間，有犯意聯絡及
    行為分擔，應論以共同正犯。
(二)被告本案構成累犯但不予加重其刑：
　1.按法院於審酌被告是否適用累犯規定而加重其刑時，訴訟程
    序上應先由檢察官就前階段被告構成累犯之事實，以及後階
    段應加重其刑之事項，主張並具體指出證明方法後，法院才
    需進行調查與辯論程序，而作為是否加重其刑之裁判基礎。
    前階段構成累犯事實為檢察官之實質舉證責任，後階段加重
    量刑事項為檢察官之說明責任，均應由檢察官分別負主張及
    具體指出證明方法之責。倘檢察官未主張或具體指出證明方
    法時，可認檢察官並不認為被告構成累犯或有加重其刑予以
    延長矯正其惡性此一特別預防之必要，且為貫徹舉證責任之
    危險結果所當然，是法院不予調查，而未論以累犯或依累犯
    規定加重其刑，即難謂有應調查而不予調查之違法（最高法
    院刑事大法庭110年度台上大字第5660號裁定意旨參照）。
　2.本案公訴人以被告前因重傷害案件，經臺灣臺東地方法院以
    103年度原訴字第21號判決判處有期徒刑3年8月確定；另因
    妨害兵役治罪條例案件，經同法院以104年度東簡字第179號
    簡易判決判處有期徒刑3月確定，經同法院另以108年度聲字
    第263號裁定定應執行有期徒刑3年10月確定，於108年6月5
    日縮短刑期假釋出監，迄108年10月29日假釋期滿，未經撤
    銷，視為執行完畢等情，有臺灣臺南地方檢察署刑案資料查
    註紀錄表可佐，主張被告於受徒刑之執行完畢5年以內故意
    再犯本案有期徒刑以上之罪，構成刑法第47條所規定之累犯
    ，且認被告不知悔改，再犯本案，應予以加重其刑等語，而
    就被告構成累犯之前案犯罪紀錄，亦有臺灣高等法院被告前
    案紀錄表在卷（詳本院111年度易緝字第29號卷〈以下簡稱本
    院卷〉第117頁至第126頁）可按，復經本院於審理時提示被
    告之刑案資料查註紀錄表及前案紀錄表予被告及檢察官表示
    意見，被告並表示沒有意見等語（詳本院卷第113頁至第114
    頁），則關於被告構成累犯之事實既已經本院進行調查、辯
    論程序，自可作為本院是否對被告加重其刑之裁判基準。
　⒊其次，公訴人雖以被告構成累犯，不知悔改而請求加重其刑
    ，然就本案被告是否應加重其刑之事項，依卷內資料僅能得
    知被告構成累犯之前案案由係重傷害及妨害兵役治罪條例罪
    ，與本案所犯之恐嚇危害安全罪之犯罪性質相異；而關於被
    告前開案件之執行成效、於本案被告之再犯原因、本案犯罪
    之主觀惡性及其涉犯本案與前案之關連性等情況，卷內尚無
    相關證據資料可佐，是本院裁量結果，認本案應無庸對被告
    所犯本案依刑法第47條第1項規定加重其刑，惟為充分評價
    被告之品行，本院仍應於後述量刑時一併衡酌被告之前科、
    素行，併予敘明。又本案既未依前揭累犯之規定加重最低本
    刑，自毋庸於主文中贅載構成累犯。
(三)爰審酌被告前有重傷害、妨害兵役治罪條例案件之前科素行
    ，僅因停車糾紛，不思以理性方法解決，率以加害身體、自
    由之事恐嚇被害人王建中，使被害人王建中心生畏懼，實屬
    不該，惟念其犯後坦承犯行，且與被害人王建中達成和解，
    並已賠償其損害，此有和解書1紙在卷（詳本院卷第129頁）
    可按，犯後態度尚可，兼衡被告之犯罪動機、目的、手段，
    暨自稱國中肄業之智識程度、擔任鐵工，月收入約新臺幣4
    萬餘元，須撫養母親之家庭經濟生活等一切情狀，量處如主
    文所示之刑，並諭知易科罰金之折算標準，以資懲儆。
三、不另為公訴不受理部分：
(一)按告訴乃論之罪，告訴人於第一審辯論終結前得撤回其告訴
    ，又告訴經撤回者，應諭知不受理之判決，刑事訴訟法第23
    8條第1項、第303條第3款定有明文。次按，刑事訴訟法第23
    9條前段所定，告訴乃論之罪，對於共犯之一人告訴或撤回
    告訴者，其效力及於其他共犯。此即所謂告訴不可分原則，
    因係就共犯部分而言，亦稱為告訴之主觀不可分，以有別於
    對犯罪事實一部告訴或撤回告訴，所衍生告訴之客觀不可分
    之問題。告訴之主觀不可分，必各被告「共犯」絕對告訴乃
    論之罪，方有其適用。此所稱之「共犯」係指包括共同正犯
    、教唆犯、幫助犯之廣義共犯而言。　
(二)查本案告訴人告訴被告犯侵入住宅案件，起訴書認係觸犯刑
    法第306條第1 項之侵入住宅罪嫌，依照刑法第308條之規定
    ，須告訴乃論。茲據告訴人於111 年6月28日具狀撤回對同
    案被告翁明立部分之告訴，有撤回告訴狀1紙附卷（詳本院1
    11年度易字第258號卷第233頁），揆諸上開之說明，對於共
    犯之一人撤回告訴者，其效力及於其他共犯，故被告被訴侵
    入住宅罪部分自應諭知不受理，惟依起訴意旨，此部分犯行
    若成立犯罪，與被告前揭所犯恐嚇危害安全罪具有想像競合
    犯之裁判上一罪關係，基於審判不可分原則，爰不另為不受
    理之諭知。
據上論斷，應依刑事訴訟法第299條第1項前段、第303條第3款，
刑法第28條、第305條、第41條第1項前段，刑法施行法第1條之1
第1項，判決如主文。　　　
本案經檢察官黃彥翔提起公訴，檢察官蘇聖涵到庭執行職務。
中　　華　　民　　國　　111 　年　　12　　月　　14　　日
　　　　　　　　　刑事第三庭    法　官　鄭燕璘
以上正本證明與原本無異
如不服本判決應於收受本判後20日內向本院提出上訴書狀，並應
敘述具體理由。其未敘述上訴理由者，應於上訴期間屆滿後20日
內向本院補提理由書狀（均須按他造當事人之人數附繕本）「切
勿逕送上級法院」。
  　　　　　　　　　　　　　　　書記官　楊玉寧
中　　華　　民　　國　　111 　年　　12　　月　　14　　日
附錄本案論罪科刑法條全文：
刑法第305條：
以加害生命、身體、自由、名譽、財產之事恐嚇他人，致生危害
於安全者，處2年以下有期徒刑、拘役或9千元以下罰金。